【裁判字號】    98,抗,92
【裁判日期】    980430
【裁判案由】    返還擔保金
【裁判全文】
臺灣高等法院臺南分院民事裁定  98年度抗字第92號
抗  告  人  甲 ○ ○
相  對  人  乙 ○ ○
上列抗告人因與相對人間返還擔保金事件，對於民國98年03月23
日臺灣臺南地方法院（98年度聲字第255號）裁定，提起抗告，
本院裁定如下：
    主  文
抗告駁回。
抗告程序費用新台幣壹仟元由抗告人負擔。
    理  由
一、按訴訟終結後，供擔保人證明已定二十日以上之期間，催告
    受擔保利益人行使權利而未行使，或法院依供擔保人之聲請
    ，通知受擔保利益人於一定期間內行使權利並向法院為行使
    權利之證明而未證明者，法院應依供擔保人之聲請，以裁定
    命返還其提存物；民事訴訟法第一百零四條第一項第三款定
    有明文。又上開規定，於其他依法令供訴訟上之擔保者準用
    之，同法第一百零六條亦定有明文。據此，得聲請法院以裁
    定命返還所供擔保者，以供擔保人為限；申言之，僅供擔保
    人有此聲請權。
二、本件抗告人於原法院聲請意旨略以：抗告人與相對人間請求
    清償債務事件，抗告人前遵原法院民事裁定（民國﹝下同﹞
    80年度全字第1170號）為擔保假扣押，曾提供新台幣（下同
    ）八萬四千元為擔保，並以原法院提存事件（80年度存字第
    2082號）提存後，聲請原法院以假扣押執行相對人所有之財
    產在案（80年度執全字第0892號）。茲因該假扣押執行事件
    業經抗告人聲請撤回假扣押之執行，而抗告人亦已向原法院
    聲請通知受擔保利益人即相對人限期行使權利，惟相對人迄
    未行使權利，亦未向法院為行使權利之證明（原法院96年度
    聲字第0694號）；為此，抗告人爰依前揭規定，聲請返還系
    爭提存物等語。
三、抗告人抗告意旨略以：
  (一)因緯武建設開發股份有限公司與相對人間假扣押事件所提供
    之擔保金八萬四千元，乃抗告人所支出者。
  (二)抗告人為緯武建設開發股份有限公司之法定代理人，因該公
    司早已解散，且抗告人因精神憂鬱之惡疾，長期在高雄市立
    高雄醫學中心診療至今，精神及生活極為困頓，請能體諒讓
    抗告人領回八萬四千元之擔保金。
四、經查：原法院八十年度存字第二○八二號提存事件之提存人
    即供擔保人為緯武建設開發股份有限公司（法人），並非抗
    告人（自然人），有八十年度存字第二○八二號提存書影本
    一份在卷可按（見原法院卷第02頁），並經原法院依職權調
    取上開限期行使權利事件、民事保全程序執行及提存等卷宗
    核閱無訛（見原法院卷第8至9頁）；本件抗告人既非上揭提
    存事件（80年度存字第2082號）之提供擔保人，則揆諸前揭
    規定，依法自無聲請返還系爭提存物之權利。從而，抗告人
    聲請返還系爭提存物，於法即有未合，不能准許。至抗告人
    抗告意旨所指事項，因與本件之認定無關，自尚不能採為有
    利於其之論據。
五、綜上，原法院以裁定駁回抗告人返還提存物之聲請，經核於
    法並無不合。抗告意旨仍執前詞指摘原裁定不當，求予廢棄
    ，非有理由。
六、據上論結，本件抗告為無理由，爰依民事訴訟法第四百九十
    五條之一第一項、第四百四十九條第一項、第九十五條及第
    七十八條，裁定如主文。
中    華    民    國    98    年    4     月    30    日
                  民事第一庭    審判長法  官  林金村
                                      法  官  蘇清恭
                                      法  官  張世展
上為正本係照原本作成。
不得再抗告。
中    華    民    國    98    年    4     月    30    日
                                      書記官  吳秋賢


司法院資訊處製作；財團法人民間司法改革基金會備份。
